臺灣高雄地方法院刑事裁定             100年度聲字第4600號
聲  請  人
即被告之母  陳秋梅
被      告  楊程尹
選任辯護人  林柏瑞律師
            林復華律師
上列聲請人因被告違反毒品危害防制條例等案件，聲請具保停止
羈押，本院裁定如下：
    主  文
聲請駁回。
    理  由
一、被告楊程尹因毒品危害防制條例案件，經檢察官提起公訴，
    本院於訊問後，認被告涉犯販賣第一級毒品罪、第二級毒品
    罪嫌疑重大，且有勾串證人之虞，另所犯為最輕本刑5 年以
    上有期徒刑之重罪，如未予羈押，顯難進行本案之審判，而
    有羈押之必要，依刑事訴訟法第101 條第1 項第3 款規定，
    於100 年8 月19日執行羈押在案。
二、聲請意旨略以：聲請人係被告之母親，被告自幼在良好之環
    境中長大，惟因本性善良，樂於助人的個性，誤交損友，深
    受毒害至今，被告之外祖母腦部受創，昏迷不醒，已接獲醫
    院病危通知，外祖父因思念孫兒，心臟衰竭更趨嚴重，被告
    之父因肝癌開刀，尚在療養，希望能在被告服刑前團聚，為
    此，懇請准予具保停止羈押等語。
三、按被告及得為其輔佐人之人或辯護人，得隨時具保，向法院
    聲請停止羈押，刑事訴訟法第110 條第1 項固定有明文。惟
    法院准許具保停止羈押之聲請，應以被告雖有刑事訴訟法第
    101 條第1 項各款或第101 條之1 第1 項各款之羈押原因，
    但已無羈押之必要，或另有同法第114 條各款所示之情形為
    限。
四、查本件檢察官起訴被告有7 次販賣第一級毒品及8 次販賣第
    二級毒品之犯行，被告雖坦承犯行，惟辯護人主張被告並無
    為如起訴書附表二編號2 共同販賣第二級毒品予林建勳之行
    為，而依本案目前審理進度，仍有證人林建勳及吳佳芸尚待
    傳訊，又本件被告所涉犯係最輕本刑5 年以上有期徒刑之重
    罪，衡以一般之情，重罪案件因被告可能被處以重刑，故伴
    隨逃亡之可能性亦即相對增加，本件被告為身體健全之人，
    其為趨吉避凶、脫免刑責、不甘受罰而無故拒不到案，非無
    可能，後續審理程序被告若未到庭，訴訟程序顯將無從順利
    進行，是被告非予羈押顯難進行審判及日後之執行，原羈押
    之原因及必要性仍然存在，且不能因具保而使之消滅或得以
    確保審判程序之進行，且聲請人所提前述事由，並不符合刑
    事訴訟法第114 條所列各款情形。從而，聲請人聲請具保停
    止羈押，尚難准許，應予駁回。
五、依刑事訴訟法第220 條規定，裁定如主文。
中    華    民    國  100     年    10    月    13    日
                    刑事第六庭  審判長法  官  李璧君
                                      法  官  李承曄
                                      法  官  王惠芬
以上正本證明與原本無異。
如不服本裁定，應於收受送達後5 日內向本院提出抗告狀。
中    華    民    國  100     年    10    月    13    日
                                      書記官  王紀芸